# 国企之间负商誉问题

提问人：qingzheng518 时间：2022-04-16 15:53:39
请教各位老师，省内一家国资委下属企业A出现资金困难，将持有的上市公司股权一部分转让给另一家国资委下属企业B。由于A企业出现资金问题，在谈判过程中，B企业就以较低的价格收购该部分股权。省国资委并未参与价格谈判过程，在B企业合并报表中出现了 4 个亿的营业收入。请教各位老师，该项收购，是否视为同一控制下合并，不作为营业外收入？
项目组认为：虽同属于省国资委，该业务也是国资委推动，但是，国资委并未主导收购价格。同时，被收购上市公司股权在收购当时以及 21 年底，按照持股比例和股价计算，均高于B企业的收购价格。因此，不认为是同一控制下合并，不计入资本公积，而是作为营业外收入。
感谢各位老师指导，谢谢

回答人：chenyiwei
项目组的理解有一定合理性，但关键是如何证明这个交易条款的具体达成是双方自主的商业化谈判的结果，国资委并未对交易条款的达成予以直接干预。